臺灣宜蘭地方法院刑事判決
110年度訴字第90號
公  訴  人  臺灣宜蘭地方檢察署檢察官
被      告  許新鑫


            楊麗燁




            羅志良





上列被告因偽造文書等案件，經檢察官提起公訴（109年度偵字
第3079號、109年度偵字第3257號、109年度偵字第3513號），本
院判決如下：    
    主  文
許新鑫共同犯侵入住宅竊盜罪，累犯，處有期徒刑柒月；又共同
犯非法由自動付款設備取財罪，累犯，處有期徒刑肆月，如易科
罰金，以新臺幣壹仟元折算壹日；又犯行使偽造私文書罪，累犯
，處有期徒刑肆月，如易科罰金，以新臺幣壹仟元折算壹日；又
共同犯侵入住宅竊盜罪，累犯，處有期徒刑柒月。得易科罰金之
刑，應執行有期徒刑陸月，如易科罰金，以新臺幣壹仟元折算壹
日；不得易科罰金之刑，應執行有期徒刑拾月。未扣案之犯罪所
得新臺幣參仟零壹拾陸元、香煙貳盒均沒收，於全部或一部不能
沒收或不宜執行沒收時，追徵其價額；未扣案之犯罪所得皮包壹
個，與楊麗燁共同沒收，於全部或一部不能沒收或不宜執行沒收
時，共同追徵其價額。　
楊麗燁共同犯侵入住宅竊盜罪，處有期徒刑陸月，如易科罰金，
以新臺幣壹仟元折算壹日；又共同犯非法由自動付款設備取財罪
，處有期徒刑貳月，如易科罰金，以新臺幣壹仟元折算壹日；又
共同犯侵入住宅竊盜罪，處有期徒刑陸月，如易科罰金，以新臺
幣壹仟元折算壹日。應執行有期徒刑玖月，如易科罰金，以新臺
幣壹仟元折算壹日。未扣案之犯罪所得新臺幣玖佰壹拾陸元沒收
，於全部或一部不能沒收或不宜執行沒收時，追徵其價額；未扣
案之犯罪所得皮包壹個，與許新鑫共同沒收，於全部或一部不能
沒收或不宜執行沒收時，共同追徵其價額。
羅志良共同犯侵入住宅竊盜罪，處有期徒刑陸月，如易科罰金，
以新臺幣壹仟元折算壹日；又共同犯非法由自動付款設備取財罪
，處有期徒刑參月，如易科罰金，以新臺幣壹仟元折算壹日。應
執行有期徒刑捌月，如易科罰金，以新臺幣壹仟元折算壹日。未
扣案之犯罪所得新臺幣貳仟參佰陸拾陸元沒收，於全部或一部不
能沒收或不宜執行沒收時，追徵其價額。
羅志良其餘被訴部分無罪。
    犯罪事實
一、許新鑫、楊麗燁、羅志良共同意圖為自己不法之所有，基於
    竊盜、以不正方法由自動付款設備取得他人財物之犯意聯絡
    ，推由楊麗燁接續於民國109年2月17日上午8時許、同年3月
    23日上午9時16分前某時許，未經吳德永、吳忠益之同意，
    進入吳德永、吳忠益位於宜蘭縣○○市○○路0段00巷00弄00號
    住處1樓房間內，竊取吳德永中華郵政股份有限公司帳號000
    00000000000號帳戶（下稱郵局帳戶）提款卡1張、存摺1本
    及印章1個，楊麗燁再於109年2月17日晚間某時許及同年3月
    23日上午9時16分前某時許，將上開郵局帳戶提款卡、存摺
    及印章，在許新鑫位於宜蘭縣○○市○○路00○0號住處透過羅志
    良交予許新鑫，許新鑫取得上開郵局帳戶提款卡後分別於附
    表1編號1至3所示時間，在附表1編號1至3所示地點將上開郵
    局帳戶提款卡插入自動櫃員機，並輸入前因陪同吳德永辦理
    上開郵局帳戶提款卡而知悉之密碼，以此不正之方法，自提
    款機提領吳德永上開郵局帳戶內如附表1編號1至3所示存款
    。
二、許新鑫另基於詐欺取財及行使偽造私文書之犯意，於109年3
    月23日上午9時16分許，持吳德永上開郵局帳戶存摺及印章
    ，至宜蘭縣○○市○○街0○0號宜蘭西後街郵局，未經吳德永之
    同意或授權，在郵政存簿儲金提款單上填寫上開郵局帳戶、
    新臺幣（下同）1,000元，並盜用「吳德永」印章而持用以
    蓋用印文2枚於其上，用以表示吳德永本人同意辦理領取存
    款之意思，而偽造上開私文書，並持以向不知情之郵局櫃檯
    承辦人員行使之，使郵局櫃檯承辦人員陷於錯誤，而交付1,
    000元予許新鑫，足生損害於吳德永及郵局對於存戶取款資
    料管理之正確性。
三、許新鑫、楊麗燁意圖為自己不法之所有，共同或單獨基於竊
    盜之犯意，接續於附表2所示之時間、地點，以附表2所示方
    式，竊取附表2所示之物。
四、案經吳德永、吳忠益告訴暨宜蘭縣政府警察局宜蘭分局報告
    臺灣宜蘭地方檢察署檢察官偵查起訴。　
    理  由
甲、有罪部分
壹、程序部分
一、按被告以外之人於審判外之言詞或書面陳述，除法律有規定
    者外，不得作為證據，刑事訴訟法第159條第1項定有明文。
    又被告以外之人於審判外之陳述，雖不符刑事訴訟法第159
    條之1至第159條之4之規定，而經當事人於審判程序同意作
    為證據，法院審酌該言詞陳述或書面陳述作成時之情況，認
    為適當者，亦得為證據；當事人、代理人或辯護人於法院調
    查證據時，知有同法第159條第1項不得為證據之情形，而未
    於言詞辯論終結前聲明異議者，視為有前項之同意，刑事訴
    訟法第159條之5亦定有明文。查本判決下列所引之各項供述
    證據，檢察官、被告許新鑫、楊麗燁、羅志良於準備程序及
    審判程序時，均未爭執其證據能力，且於本院言詞辯論終結
    前亦均未聲明異議(見本院卷一第51頁至第60頁、第424頁至
    第433頁、本院卷二第36頁至第55頁)，本院審酌各該證據作
    成時之情況，其取得過程並無瑕疵或任何不適當之情況，應
    無不宜作為證據之情事，認以之作為證據應屬適當，爰依刑
    事訴訟法第159條之5第2項規定，自得作為證據，合先敘明
    。
二、至於本判決所引用之非供述證據部分，與本案待證事實均有
    關連性，亦無證據證明係實施刑事訴訟程序之公務員以不法
    方式所取得，依刑事訴訟法第158條之4之反面解釋，當有證
    據能力，復於本院審理時，提示並告以要旨，使當事人充分
    表示意見，自得為證據使用。
貳、實體部分
一、認定犯罪事實所憑之證據及理由：
    訊據被告許新鑫就上開犯罪事實一、二、三於警詢、偵查及
    本院準備程序、審理時均坦承不諱；被告楊麗燁就上開犯罪
    事實一、三於本院審理時均坦承不諱；被告羅志良固坦承有
    於上開時、地交付提款卡、存摺、印章予許新鑫，並於附表
    1編號1所示時間與共同被告許新鑫一同前往領款，惟矢口否
    認有何附表1編號2、3所示非法由自動付款設備取財之犯行
    ，辯稱：附表1編號2、3部分我沒有參與等語。經查：
(一)犯罪事實一：
1、被告3人共同意圖為自己不法之所有，基於竊盜、以不正方法
   由自動付款設備取得他人之物之犯意聯絡，推由被告楊麗燁
   接續於上開時間、地點侵入告訴人吳德永、吳忠益上址住處1
   樓房間內，竊取告訴人郵局帳戶提款卡、存摺及印章，被告
   楊麗燁再接續於上開時間、地點，將上開郵局帳戶提款卡、
   存摺及印章，透過被告羅志良交予被告許新鑫，被告許新鑫
   取得上開郵局帳戶提款卡後分別於附表1編號1至3所示時間，
   在附表1編號1至3所示地點將上開郵局帳戶提款卡插入自動櫃
   員機，並輸入前因陪同告訴人吳德永辦理上開郵局帳戶提款
   卡而知悉之密碼，以此不正之方法，自提款機提領告訴人吳
   德永上開郵局帳戶內如附表1編號1至3所示存款，以及被告羅
   志良於附表1編號1所示時、地騎乘機車搭載被告許新鑫一同
   前往取款，並當場分配犯罪所得乙情，為被告3人所不爭執（
   見本院卷二第52頁），核與證人即告訴人吳德永於警詢中、
   證人吳忠益於警詢、偵查中證述之情節大致相符（見警蘭偵
   字第1090007395卷【下稱警卷一】第25頁至第26頁；警蘭偵
   字第1090010728卷【下稱警卷二】第26頁至第29頁；偵3513
   卷第6頁至第9頁），並有上開郵局帳戶存摺封面及內頁影本
   、郵局ATM錄影畫面截圖照片、郵局帳戶交易明細等在卷可參
   （見警卷一第29頁至第30頁、第32頁至第44頁；偵3513卷第1
   0頁），此部分事實首堪認定。
2、按共同正犯之成立，只須具有犯意之聯絡與行為之分擔，既
   不問犯罪動機起於何人，亦不必每一階段犯行，均經參與，
   且意思之聯絡不限於事前有協議，即僅於行為當時有共同犯
   意之聯絡者，亦屬之。意思之聯絡並不限於事前有所謀議，
   即僅於行為當時有共同犯意之聯絡者，亦屬之，且其表示之
   方法，亦不以明示通謀為必要，即相互間有默示之合致，亦
   無不可（最高法院73年度台上字第2364號判決意旨參照）。
   而共同實行犯罪行為之人，在合同意思範圍以內，各自分擔
   犯罪行為之一部，相互利用他人之行為，以達其犯罪目的者
   ，即應對全部所發生之結果，共同負責，是共同正犯在犯意
   聯絡範圍內之行為，應同負全部責任。又共同實行犯罪之人
   ，在合同意思範圍以內，各自分擔犯罪行為之一部，相互利
   用他人之行為，以達其犯罪之目的者，即應對於全部所發生
   之結果，共同負責。次按複數行為人以共同正犯型態實施特
   定犯罪時，除自己行為外，亦同時利用他人之行為，以遂行
   自己之犯罪，從而共同正犯行為階段如已推進至「著手實施
   犯行之後」，脫離者為解消共同正犯關係，不僅須停止放棄
   自己之行為，向未脫離者表明脫離意思，使其瞭解認知該情
   外，更由於脫離前以共同正犯型態所實施之行為，係立於未
   脫離者得延續利用之以遂行自己犯罪之關係，存在著未脫離
   者得基於先前行為，以延續遂行自己犯罪之危險性，脫離者
   自須排除該危險，或阻止未脫離者利用該危險以續行犯罪行
   為時，始得解消共同正犯關係，不負共同正犯責任。易言之
   ，複數行為人遂行犯罪時，較諸於單獨犯型態，由於複數行
   為人相互協力，心理上較容易受到鼓舞，在物理上實行行為
   亦更易於強化堅實，對於結果之發生具有較高危險性，脫離
   者個人如僅單獨表示撤回加功或參與，一般多認為難以除去
   該危險性，準此，立於共同正犯關係之行為，複數行為人間
   之各別行為既然具有相互補充、利用關係，於脫離之後仍殘
   存有物理因果關係時固毋待贅言，甚於殘存心理因果關係時
   ，單憑脫離共同正犯關係之表示，應尚難足以迴避共同正犯
   責任，基於因果關係遮斷觀點，脫離者除須表明脫離共同正
   犯關係之意思，並使未脫離者認知明瞭該情外，更須除去自
   己先前所為對於犯罪實現之影響力，切斷自己先前所創造之
   因果關係（即須消滅犯行危險性，解消脫離者先前所創造出
   朝向犯罪實現之危險性或物理、心理因果關係效果，如進行
   充分說服，於心理面向上，解消未脫離共犯之攻擊意思，或
   撤去犯罪工具等，除去物理的因果性等），以解消共同正犯
   關係本身，始毋庸就犯罪最終結果（既遂）負責，否則先前
   所形成之共同正犯關係，並不會因脫離者單純脫離本身，即
   當然解消無存，應認未脫離者後續之犯罪行為仍係基於當初
   之共同犯意而為之，脫離者仍應就未脫離者後續所實施之犯
   罪終局結果負共同正犯責任（最高法院106年度台上字第3352
   號判決意旨參照）。查：
(1)被告3人竊取上開郵局帳戶提款卡之目的，係計畫以自動櫃員
   機提領之方式取得金錢，衡情被告3人應會在該提款卡原持有
   人發現遭竊或遭盜領前，盡可能將該帳戶內款項提領一空，
   以達其等取得金錢之目的。被告楊麗燁雖未親自參與提款行
   為，然其於警詢時供稱：許新鑫叫我去拿吳德永的提款卡，
   他說要領錢等語（見警卷一第22頁），且於本院審理時供稱
   ：我有把提款卡給許新鑫，許新鑫提領附表1編號2、3之1,00
   0元時，有分我200元等語（見本院卷二第50頁），足認其確
   有提供助力使被告許新鑫取得上開郵局帳戶提款卡，而證人
   即共同被告許新鑫於本院審理時證稱：吳德永的提款卡是我
   帶他去申辦的，我不確定楊麗燁是否知道吳德永的密碼等語
   （見本院卷二第44頁），被告許新鑫知悉告訴人吳德永郵局
   帳戶提款卡密碼乙節，已認定如前，若非知悉被告許新鑫有
   提款卡密碼可以盜領，被告楊麗燁單純竊取上開郵局帳戶提
   款卡顯係徒勞，是足認被告楊麗燁此次竊取上開郵局帳戶提
   款卡即係與被告許新鑫共謀盜領而為，且已實行該次犯罪之
   分工，並分得不法所得。
(2)被告羅志良雖以前詞置辯，惟其於警詢時供稱：我媽楊麗燁
   去偷吳德永的提款卡交給我，我再交給許新鑫，因為許新鑫
   知道提款卡密碼，所以由他去領，我在現場分得1,700元等語
   （見警卷一第17頁；警卷二第24頁），並於本院審理時就前
   揭侵入住宅竊盜及參與附表1編號1之提款行為坦承不諱，且
   自承：第一次領錢之後，提款卡先放在我身上，回家之後就
   交給許新鑫，我知道許新鑫還會再拿提款卡去領錢等語（見
   本院卷二第52頁），足徵被告羅志良就附表1編號2、3雖未實
   際從事盜領告訴人吳德永存款之行為，惟其確實有將竊得之
   提款卡轉交被告許新鑫，提供助力使被告許新鑫得遂行盜領
   告訴人吳德永郵局帳戶存款之行為，並分得不法所得。被告
   羅志良既已分擔犯罪行為之一部，分工合作相互利用被告許
   新鑫、楊麗燁以達犯罪目的，且被告羅志良並未採取防止犯
   行繼續發生之行動，或解消基於先前於附表1編號1所形成共
   同正犯關係之心理上、物理上之影響力，參考前開說明，被
   告羅志良並不會因為沒有實際參與附表1編號2、3之提領行為
   ，即認其共犯責任已解消，仍應就附表1編號1至3所示全部犯
   罪結果，認其與被告許新鑫、楊麗燁有犯意聯絡、行為分擔
   ，為共同正犯。證人即共同被告許新鑫於本院審理時雖曾證
   稱：附表1編號2、3是我自己做的，跟楊麗燁、羅志良沒有關
   係等語（見本院卷二第46頁），然經本院告以其於準備程序
   、檢察事務官詢問時所為之供述後，先稱其提領附表1編號2
   、3所示金額後，有拿給羅志良，後又改稱我不知道羅志良有
   沒有拿到錢，我把400元交給楊麗燁，讓他跟羅志良自己去分
   等語（見本院卷二第46頁至第47頁），其證述前後有瑕疵，
   難以遽信，無從以之作為有利被告羅志良認定之依據。
3、公訴意旨雖認被告楊麗燁係於109年2月17日上午8時許同時取
   得上開郵局帳戶存摺、印章及提款卡，並於同年月18日晚間
   某時許同時透過被告羅志良交付被告許新鑫，然被告許新鑫
   於本院審理時陳稱：2月29日那天我只有拿提款卡，存摺、印
   章是楊麗燁在3月23日前兩天拿到我家給我，我在警察局講的
   不實在等語（見本院卷二第43頁至第44頁）；被告楊麗燁於
   本院審理時陳稱：我第一次拿提款卡給許新鑫，第二次拿存
   摺及印章給許新鑫等語（見本院卷二第47頁），且證人吳忠
   益於警詢中證稱：3月23日上午7時30分許，我父親說他的郵
   局帳戶存摺不見了，我最後一次看到存摺與印章是在3月21日
   下午2、3時許等語（見偵3513卷第6頁至第9頁），另參酌卷
   附郵局帳戶存摺封面及內頁影本（見警卷一第29頁至第30頁
   ），於109年2月19日、2月21日、2月26日、3月2日、3月4日
   、3月6日，該郵局帳戶均有臨櫃提款1,000元之紀錄，併考量
   證人吳德永於警詢時證稱：平常生活費都是我兒子會給我，
   我去臨櫃提領等語（見警卷一第25頁至第25之1頁），是該存
   摺及印章與提款卡應係不同時點取得，公訴意旨容有誤會，
   附此敘明。
4、綜上，被告3人就犯罪事實一所示侵入住宅竊盜、非法由自動
   付款設備取財犯行有犯意聯絡、行為分擔甚明。
(二)犯罪事實二：
   上開犯罪事實二業據被告許新鑫與警詢、偵查中、本院準備
   程序及審理時均坦承不諱（見偵3513卷第1頁至第4頁；偵307
   9卷第22頁；本院卷一第54頁至第55頁；本院卷二第52頁），
   核與證人吳忠益於警詢中證述之情節相符（見偵3513卷第6頁
   至第9頁），並有中華郵政股份有限公司宜蘭郵局109年4月13
   日宜政字第1091200199號函附109年3月23日提款資料、宜蘭
   市西後街郵局錄影截圖畫面等在卷可參（見偵3513卷第11頁
   至第12頁），足認被告許新鑫前揭任意性自白與犯罪事實相
   符，而可採信。
(三)犯罪事實三：
1、被告許新鑫就附表2編號1、3、4所示犯行於本院審理時均坦
   承不諱（見本院卷二第52頁、第54頁），核與證人吳忠益於
   警詢中證述之情節大致相符（見警卷二第26頁至第29頁），
   並有監視錄影截圖畫面在卷可參（見警卷二第34頁至第41頁
   ），足認被告許新鑫前揭任意性自白與犯罪事實相符，而可
   採信。
2、被告楊麗燁就附表2編號1、2、4所示犯行於本院審理時均坦
   承不諱（見本院卷二第52頁、第54頁），核與證人吳忠益於
   警詢中證述之情節大致相符（見警卷二第26頁至第29頁），
   並有監視錄影截圖畫面在卷可參（見警卷二第34頁至第41頁
   ），足認被告楊麗燁前揭任意性自白與犯罪事實相符，堪以
   採信。
(四)綜上所述，本案事證已臻明確，被告3人犯行均堪認定，應
    予依法論罪科刑。
二、論罪科刑：
(一)犯罪事實一：
1、核被告3人就犯罪事實一所為，均係犯刑法第321條第1項第1
   款之侵入住宅竊盜罪及刑法第339條之2第1項之非法由自動付
   款設備取財罪。被告3人就附表1編號1至3所示3次非法由自動
   付款設備取財行為，係於該期間內，一見上開郵局帳戶有1,0
   00元以上餘額，即前往自動櫃員機盜領一空（見警卷一第29
   頁至第30頁），從而，此部分犯行顯係於密切接近之時間及
   地點先後實施，且侵害同一法益，各行為間之獨立性均極為
   薄弱，依社會一般觀念，在時空差距上，難以強行分開，在
   刑法評價上，以視為數個舉動之接續施行，合為包括之一行
   為予以評價，較為合理，故應論以接續犯之實質上一罪。
2、被告3人就此部分犯行有犯意聯絡、行為分擔，應論以共同正
   犯。
3、按一行為觸犯數罪名之想像競合犯，係指行為人以一個意思
   決定發為一個行為，而侵害數個相同或不同之法益，具備數
   個犯罪構成要件，成立數個罪名之謂，乃處斷上之一罪。其
   存在之目的，在於避免對於同一或局部重疊行為之不法要素
   予以過度評價，是所謂「同一行為」係指所實行者為完全或
   局部同一之行為而言。故而刑法修正刪除牽連犯之規定後，
   於修正前原認屬於方法目的或原因結果之不同犯罪，並非必
   然成為想像競合犯，必也其間有實行行為完全或局部同一之
   情形，始得依想像競合犯論擬。否則，逕將具有相當時間間
   隔之不同犯罪，概認為想像競合犯，使其中一方之既判力及
   於他者，不無擴大既判力範圍，而有鼓勵犯罪之嫌，亦無異
   使已廢除之牽連犯捲土重來（最高法院105年度台上字第1782
   號判決意旨參照）。而觀諸被告3人上開行為係基於領取告訴
   人吳德永上開郵局帳戶內款項之目的而先竊取提款卡後，再
   以不正方法提領，是其行為自然意義上非完全一致，且以不
   正方法由自動付款設備取得他人之物，並非竊盜罪之犯罪構
   成要件，而被告3人實行上述竊盜及第一次提領行為之時間、
   地點不僅互有差異，亦有相當時間之間隔，無從認有局部之
   重疊情形，亦不能因竊盜及詐欺二罪間，有方法目的之牽連
   關係，遽論上開各罪間有所謂之局部同一之行為。是被告3人
   所犯前揭侵入住宅竊盜罪及非法由自動付款設備取財罪應分
   論併罰。
(二)犯罪事實二：
 1、按盜用印章與盜用印文為不同之犯罪態樣，盜取他人之印章
    持以蓋用，當然產生該印章之印文，祇成立盜用印章罪，不
    應再論以盜用印文罪，亦非盜用印章行為為盜用印文行為所
    吸收（最高法院86年度台上字第3295號判決要旨參照）。核
    被告許新鑫就犯罪事實二所為，係犯刑法第216條、第210條
    之行使偽造私文書罪、同法第339條第1項之詐欺取財罪，被
    告許新鑫於郵政存簿儲金提款單上盜蓋「吳德永」印文2枚
    之行為，核屬偽造私文書之部分行為，應為該次偽造私文書
    之行為所吸收，又被告許新鑫偽造私文書之低度行為為其行
    使之高度行為所吸收，均不另論罪。
 2、被告許新鑫以一行為同時觸犯行使偽造私文書、詐欺取財等
    2罪，為想像競合犯，應依刑法第55條之規定，從一重論以
    行使偽造私文書罪。
(三)犯罪事實三：
1、被告許新鑫就附表2編號1、3、4所為，係犯侵入住宅竊盜罪
   ，被告楊麗燁就附表2編號1、2、4所為，係犯侵入住宅竊盜
   罪，被告許新鑫、楊麗燁數次竊取告訴人吳德永、吳忠益家
   中財物之行為，均係在同一地點為之，且時間密接，各自獨
   立性極為薄弱，依一般社會健全觀念，難以強行分開，視為
   數個舉動之接續施行，合為包括之一行為予以評價，較為合
   理，應論以接續犯之一罪。
2、被告許新鑫、楊麗燁就附表2編號1、4部分有犯意聯絡、行為
   分擔，應論以共同正犯。
(四)被告許新鑫就犯罪事實一所示之侵入住宅竊盜罪及非法由自
    動付款設備取財罪、犯罪事實二所示之行使偽造私文書罪、
    犯罪事實三所示之侵入住宅竊盜罪；被告楊麗燁就犯罪事實
    一所示之侵入住宅竊盜罪及非法由自動付款設備取財罪、犯
    罪事實三所示之侵入住宅竊盜罪；被告羅志良就犯罪事實一
    所示之侵入住宅竊盜罪及非法由自動付款設備取財罪，犯意
    各別，行為互殊，應予分論併罰。
(五)累犯之說明
1、被告許新鑫前於105年間因詐欺案件，經本院以105年度簡字
   第589號判決判處有期徒刑4月確定，並於106年8月26日執行
   完畢等情，有臺灣高等法院被告前案紀錄表在卷可參，被告
   許新鑫於有期徒刑執行完畢後，5年內故意再犯有期徒刑以上
   之罪，依法應為累犯。
2、按刑法第47條第1項規定：「受徒刑之執行完畢，或一部之執
   行而赦免後，5年以內故意再犯有期徒刑以上之罪者，為累犯
   ，加重本刑至二分之一。」，而參照大法官會議解釋第775號
   解釋文及理由書之意旨，有關累犯加重本刑部分，固不生違
   反憲法一行為不二罰原則之問題，惟其不分情節，基於累犯
   者有其特別惡性及對刑罰反應力薄弱等立法理由，一律加重
   最低本刑，致生行為人所受之刑罰超過其所應負擔罪責之個
   案，不符憲法罪刑相當原則，牴觸憲法第23條比例原則。於
   此範圍內，有關機關應自本解釋公布之日起2年內，依本解釋
   意旨修正之。於修正前，為避免發生上述罪刑不相當之情形
   ，法院就該個案應依本解釋意旨，裁量是否加重最低本刑。
3、查本案被告許新鑫前揭經執行完畢之前案與本案所犯均為故
   意為財產犯罪，足徵被告許新鑫未能因前案受刑事追訴處罰
   後產生警惕作用，又故意再為本案犯罪，其刑罰反應力顯然
   薄弱，本院經審酌後認本案加重最低本刑尚無罪刑不相當之
   情形，被告許新鑫之人身自由並未因此遭受過苛之侵害，爰
   依前揭說明及刑法第47條第1項之規定，加重其最低本刑。
(六)爰以行為人之責任為基礎，審酌被告3人不思以正當途徑賺
    取所需財物，竟以前揭之非法方式不勞而獲，法治觀念淡薄
    ，未知尊重他人之財產法益，對社會治安亦產生不良影響，
    所為應予非難，且迄未賠償告訴人吳德永、吳忠益彌補損害
    ，實屬不該，惟念被告許新鑫、楊麗燁犯後終知坦承犯行，
    被告羅志良坦承部分犯行之犯後態度，且被告許新鑫前已有
    多次財產犯罪經法院科刑之紀錄，素行不佳，被告楊麗燁、
    羅志良則前無任何犯罪科刑紀錄，素行良好，此有臺灣高等
    法院被告前案紀錄表在卷可憑，及被告許新鑫於本院審理時
    自述國中畢業之智識程度，目前靠撿回收維生，經濟狀況貧
    寒（見本院卷二第53頁），領有中度身心障礙證明（見警卷
    二第54頁），被告楊麗燁於本院審理時自述國小畢業之智識
    程度，之前從事洗碗工作，家裡有先生及兒子，經濟狀況勉
    持（見本院卷二第53頁），領有中度身心障礙證明（見警卷
    二第55頁），被告羅志良於本院審理時自述國中畢業之智識
    程度，之前從事金紙工作，家裡有爸爸與媽媽，經濟狀況勉
    持（見本院卷二第53頁），領有輕度身心障礙證明（見警卷
    二第56頁）等一切情狀，各就所犯分別量處如主文所示之刑
    ，並就被告楊麗燁、羅志良所犯侵入住宅竊盜部分、被告3
    人所犯非法由自動付款設備取財部分、被告許新鑫所犯行使
    偽造私文書部分，分別諭知易科罰金之折算標準，再就被告
    許新鑫所犯得易科罰金與不得易科罰金之罪，分別定其應執
    行刑暨得易科罰金部分之易科罰金折算標準；及被告楊麗燁
    、羅志良所犯得易科罰金之罪，分別定其應執行刑暨易科罰
    金之折算標準。
三、沒收部分：
(一)按犯罪所得，屬於犯罪行為人者，沒收之；前2項之沒收，
    於全部或一部不能沒收或不宜執行沒收時，追徵其價額，刑
    法第38條之1第1項前段、第3項分別定有明文。再按共同正
    犯犯罪所得之沒收、追徵，應就各人所分得之數為之。所謂
    各人「所分得」之數，係指各人「對犯罪所得有事實上之處
    分權限」而言。因此，若共同正犯各成員內部間，對於犯罪
    所得分配明確時，應依各人實際所得宣告沒收；若共同正犯
    對犯罪所得無處分權限，與其他成員亦無事實上之共同處分
    權限者，自不予諭知沒收；然若共同正犯對於犯罪所得享有
    共同處分權限時，如彼此間分配狀況未臻具體或明確，自應
    負共同沒收之責。所稱負共同沒收之責，參照民法第271條
    「數人負同一債務，而其給付可分者，除法律另有規定或契
    約另有訂定外，應各平均分擔之」，民事訴訟法第85條第1
    項前段「共同訴訟人，按其人數，平均分擔訴訟費用」等規
    定之法理，即係平均分擔之意（最高法院106年度台上字第3
    111號判決意旨參照）。
(二)經查：
1、就犯罪事實一附表1編號1部分，被告許新鑫於警詢時供稱：
   羅志良分1,700元，我分1,200元等語（見警卷一第5頁），被
   告羅志良於警詢時供稱：在現場我分得1,700元，許新鑫分1,
   200元等語（見警卷一第17頁），互核2人所述一致，應認就
   此部分分配明確，且所得並未扣案，應依被告許新鑫、羅志
   良實際所得1,200元、1,700元，依刑法第38條之1第1項前段
   、第3項之規定，分別於其等主文項下宣告沒收，於全部或一
   部不能沒收或不宜執行沒收時，追徵其價額。
2、就犯罪事實一附表1編號2、3部分，被告許新鑫於警詢時供稱
   1,000元其自己花光了等語（見警卷一第6頁至第7頁），於檢
   察事務官詢問時供稱：我留一半，剩下500元交給楊麗燁等語
   （見偵3709卷第21頁背面至第22頁），於本院準備程序時供
   稱：1,000元都給羅志良拿走等語（見本院卷一第54頁），於
   本院審理時供稱：我領完1,000元後都有拿400元給楊麗燁等
   語（見本院卷二第47頁），被告楊麗燁則於本院審理時供稱
   ：許新鑫領1,000元部分，是各拿200元給我等語（見本院卷
   二第47頁），是依目前卷內證據，被告3人間分配狀況實不明
   確，且未扣案，被告3人自應負共同沒收之責，且因屬可分之
   給付，故應由被告3人就前揭犯罪所得平均分擔，爰依刑法第
   38條之1第1項前段規定，就被告3人應平均分擔之犯罪所得即
   各666元（1,000元÷3×2＝666.6，小數點以後無條件捨去，以
   符合罪證有疑，利於被告之刑事訴訟法原則），於被告3人各
   自主文項下宣告沒收，且依同條第3項之規定，諭知於全部或
   一部不能沒收或不宜執行沒收時，追徵其價額。
3、就犯罪事實二部分，被告許新鑫之犯罪所得為1,000元，且未
   扣案，爰依刑法第38條之1第1項前段、第3項之規定宣告沒收
   ，於全部或一部不能沒收或不宜執行沒收時，追徵其價額。
   按盜用他人真印章所蓋之印文，並非偽造印章之印文，不在
   刑法第219條所定必須沒收之列（最高法院48年度台上字第11
   3號判決意旨參照），被告許新鑫於郵政存簿儲金提款單上盜
   用告訴人吳德永之印文共2枚，並非偽造印章之印文，揆諸前
   開裁判意旨，不在刑法第219條所定必須沒收之列，自不得宣
   告沒收，又被告偽造之郵政存簿儲金提款單私文書，既由被
   告持以行使交付予不知情之郵局櫃檯承辦人員，已非屬被告
   所有之物，自不得宣告沒收，併予敘明。
4、就犯罪事實三附表2編號1所示被告許新鑫、楊麗燁竊得未扣
   案之皮包1個、現金100元、香煙1盒部分：
(1)被告楊麗燁於警詢中否認分得物品（見警卷二第15頁至第19
   頁）、被告許新鑫於本院審理時供稱：楊麗燁分得皮包1個、
   現金100元，我分得香煙1盒等語（見本院卷二第42頁），其
   等就皮包1個、現金100元內部究係如何分配未臻明確，自應
   負共同沒收之責，且因上揭犯罪所得中現金100元具有可分之
   性質，即應平均分擔之，故被告許新鑫、楊麗燁就此部分犯
   罪所得各為50元，應於被告許新鑫、楊麗燁各自主文項下宣
   告沒收，且依同條第3項之規定，諭知於全部或一部不能沒收
   或不宜執行沒收時，追徵其價額；至皮包1個無從認定係由何
   人取得處分權限，應認2人共同享有處分權，雖未扣案，仍應
   依刑法第38條之1第1項前段、第3項規定共同宣告沒收，並於
   全部或一部不能沒收或不宜執行沒收時，共同追徵其價額。
(2)至香煙1盒部分，被告許新鑫於本院審理時自承係其分得，已
   如前述，爰依刑法第38條之1第1項前段、第3項之規定於被告
   許新鑫項下宣告沒收，並於全部或一部不能沒收或不宜執行
   沒收時，追徵其價額。
5、就犯罪事實三附表2編號4部分被告許新鑫、楊麗燁各分得100
   元等情，業據被告許新鑫、楊麗燁供述明確（見警卷二第17
   頁至第18頁；本院卷二第42頁）；另就附表2編號2、3竊得之
   物部分，亦分別為被告楊麗燁、許新鑫於本院審理時所自承
   （見本院卷二第52頁），足認為本案之犯罪所得，且均未扣
   案，應分別於被告許新鑫、楊麗燁各自主文項下宣告沒收，
   且依同條第3項之規定，諭知於全部或一部不能沒收或不宜執
   行沒收時，追徵其價額。
(三)至被告3人竊得之郵局帳戶提款卡1張、存摺1本、印章1個以
    及被告楊麗燁、許新鑫竊得之健保卡1張，審酌其等性質上
    均為個人日常生活所用且具高度專屬性之物，如經持有人掛
    失或補發後即失其作用，是應認縱不予沒收，亦與刑法犯罪
    所得沒收制度之本旨無違，而欠缺刑法上重要性，爰依刑法
    第38條之2第2項規定，均不予宣告沒收或追徵，附此敘明。
(四)末按宣告多數沒收者，併執行之，刑法第40條之2第1項定有
    明文。考其立法意旨，乃因沒收新制已將沒收列為專章，具
    有獨立之法律效果，在宣告多數沒收情形，並非數罪併罰，
    乃配合刪除刑法第51條第9款規定，並增訂刑法第40條之2第
    1項規定，故本案應由檢察官依刑法第40條之2第1項規定併
    執行之，爰不再於主文為合併沒收、追徵之諭知，併此說明
    。
四、不另為無罪之諭知
(一)公訴意旨另以：被告許新鑫另意圖為自己不法之所有，與被
    告楊麗燁共同基於侵入住宅竊盜之犯意聯絡，而為附表2編
    號2所示犯行；被告楊麗燁另意圖為自己不法之所有，與被
    告許新鑫共同基於侵入住宅竊盜之犯意聯絡，而為附表2編
    號3所示犯行，因認被告許新鑫就附表2編號2部分，被告楊
    麗燁就附表2編號3部分，亦涉犯刑法第321條第1項第1款之
    侵入住宅竊盜罪嫌。
(二)訊據被告許新鑫矢口否認有何附表2編號2所示犯行，被告楊
    麗燁矢口否認有何附表2編號3所示犯行，經查：
1、附表2編號2部分：
   109年3月26日僅攝得被告楊麗燁進入告訴人吳忠益家中竊取
   財物，有監視錄影截圖畫面附卷可參（見警卷二第36頁），
   雖被告許新鑫曾於檢察事務官詢問時供稱：我知道楊麗燁109
   年3月26日有去吳德永家偷東西，因為我躲在吳德永住家牆壁
   偷看等語（見偵3079卷第22頁及其背面），然遍查卷內並無
   相關證據足認被告許新鑫與被告楊麗燁就此部分有何犯意聯
   絡、行為分擔，本應就此部分為無罪之諭知，惟因本院認為
   此部分若成立犯罪，與前揭有罪部分有接續犯之實質上一罪
   關係，爰不另為無罪之諭知。
2、附表2編號3部分：
   109年3月27日僅攝得被告許新鑫進入告訴人吳忠益家中竊取
   財物，有監視錄影截圖畫面附卷可參（見警卷二第37頁），
   且證人即共同被告許新鑫於本院審理時證稱：附表2編號2部
   分，楊麗燁跟我不是共犯等語（見本院卷二第41頁至第42頁
   ），且遍查卷內並無相關證據足認被告楊麗燁與被告許新鑫
   就此部分有何犯意聯絡、行為分擔，本應就此部分為無罪之
   諭知，惟因本院認為此部分若成立犯罪，與前揭有罪部分有
   接續犯之實質上一罪關係，爰不另為無罪之諭知。
乙、無罪部分
壹、公訴意旨略以：被告羅志良與被告楊麗燁、許新鑫共同意圖
    為自己不法之所有，基於竊盜之犯意聯絡，推由被告許新鑫
    、楊麗燁至告訴人吳德永、吳忠益父子位於上址住處行竊，
    被告許新鑫、楊麗燁則於附表2編號1至4所示之時間，至告
    訴人吳德永、吳忠益上開住處，以徒手方式竊取如附表2編
    號1至4所示物品，得手後逃逸。因認被告羅志良就附表2編
    號1至4部分，涉犯刑法第321條第1項第1款之侵入住宅竊盜
    罪嫌。
貳、按犯罪事實應依證據認定之，無證據不得認定犯罪事實；再
    不能證明被告犯罪者，即應諭知無罪之判決，刑事訴訟法第
    154條第2項、第301條第1項分別定有明文。次按事實之認定
    應憑證據，如未能發現相當證據，或證據不足以證明，自不
    能以推測或擬制之方法為裁判之基礎；又認定不利被告之事
    實，須依積極證據，苟積極證據不足為不利被告事實之認定
    時，即應為有利被告之認定（最高法院40年度台上字第86號
    、30年度上字第816號判決要旨參照）。又按認定犯罪事實
    所憑之證據，雖不以直接證據為限，間接證據亦包括在內；
    然而無論直接或間接證據，其為訴訟上之證明，須於通常一
    般之人均不致有所懷疑，而得確信其為真實之程度者，始得
    據為有罪之認定，倘其證明尚未達到此一程度，而有合理之
    懷疑存在時，事實審法院復已就其心證上理由予以闡述，敘
    明其如何無從為有罪之確信，因而為無罪之判決，尚不得任
    意指為違法。（最高法院76年度台上字第4986號判決要旨參
    照）。再按檢察官就被告犯罪事實，應負舉證責任，並指出
    證明之方法，刑事訴訟法第161條第1項定有明文。因此，檢
    察官對於起訴之犯罪事實，應負提出證據及說服之實質舉證
    責任。倘其所提出之證據，不足為被告有罪之積極證明，或
    其指出證明之方法，無從說服法院以形成被告有罪之心證，
    基於無罪推定之原則，自應為被告無罪判決之諭知（最高法
    院92年度台上字第128號判決要旨參照）。
參、按被告或共犯之自白，不得作為有罪判決之唯一證據，仍應
    調查其他必要之證據，以察其是否與事實相符，刑事訴訟法
    第156條第2項定有明文。其立法目的乃欲以補強證據擔保自
    白之真實性；亦即以補強證據之存在，藉之限制自白在證據
    上之價值。而所謂補強證據，則指除該自白本身外，其他足
    資以證明自白之犯罪事實確具有相當程度真實性之證據而言
    。雖其所補強者，非以事實之全部為必要，但亦須因補強證
    據與自白之相互利用，而足使犯罪事實獲得確信者，始足當
    之。又刑事審判上之共同被告，係為訴訟經濟等原因，由檢
    察官或自訴人合併或追加起訴，或由法院合併審判所形成，
    其間各別被告及犯罪事實仍獨立存在。若共同被告具有共犯
    關係者，雖其證據資料大體上具有共通性，共犯所為不利於
    己之陳述，固得採為其他共犯犯罪之證據，然為保障其他共
    犯之利益，該共犯所為不利於己之陳述，除須無瑕疵可指外
    ，且仍應調查其他必要之證據，以察其是否與事實相符，不
    得專憑該項陳述作為其他共犯犯罪事實之認定，即尚須以補
    強證據予以佐證，不可攏統為同一之觀察（最高法院109年
    度台上字第1106號判決意旨參照）。次按共犯不利之陳述具
    有雙重意義，一方面為就自己犯罪事實供述之被告自白，另
    一方面為對於其他共犯之犯罪事實所為之證述。而於後者，
    基於該類供述因分散風險利益、推諉卸責等誘因所生之虛偽
    蓋然性，在共犯事實範圍內，除應依人證之調查方式調查外
    ，尤須有補強證據擔保其真實性，其供述始能成為對其他被
    告論處共犯罪刑之證據。即使其中一名共同正犯之自白（即
    自己犯罪事實）已經符合補強法則之規定，而予論處罪刑，
    仍不得僅以該認罪被告自白之補強證據延伸作為認定否認犯
    罪事實之其他共犯被告有罪之依據，必須另以其他證據資為
    補強。而此之所謂補強證據，指除該共同正犯不利於其他正
    犯之陳述外，另有其他足以證明所述其他被告共同犯罪之事
    實確具有相當程度真實性之證據而言。至於指證者前後供述
    是否相符、有無重大矛盾或違反經驗、論理法則情事、指述
    堅決與否及態度是否肯定，僅足為判斷其證述有否瑕疵之參
    考，而其與被告間之關係如何、彼此交往背景、有無重要恩
    怨糾葛、曾否共同實施與本案無關之其他犯罪等情，既與所
    述其他被告參與該共同犯罪之真實性判斷無涉，自不能以之
    作為所述其他被告共同犯罪事實之補強證據。（最高法院10
    7年度台上字第3786號判決意旨參照）。
肆、按共同實行犯罪行為之人，在共同意思範圍以內，各自分擔
    犯罪行為之一部，彼此協力、相互補充以達其犯罪之目的者
    ，即應對於全部所發生之結果，共同負責。故共同正犯在客
    觀上透過分工參與實現犯罪結果之部分或階段行為，以共同
    支配犯罪「是否」或「如何」實現之目的，並因其主觀上具
    有支配如何實現之犯罪意思而受歸責，固不以實際參與犯罪
    構成要件行為或參與每一階段之犯罪行為為必要。僅參與事
    前之策劃、謀議、指揮、督導、調度而未實際參與犯罪，或
    僅參與犯罪構成要件以外之行為（把風、接應），倘足以左
    右其他行為人是否或如何犯罪，而對於犯罪之實現具有功能
    上不可或缺之重要性者，與其他參與實行犯罪構成要件行為
    之人，同具有功能性的犯罪支配地位，均為共同正犯（最高
    法院103年度台上字第2441號判決意旨參照）。
伍、公訴意旨認被告羅志良涉犯上開罪嫌，無非係以共同被告許
    新鑫於警詢、偵查中之供述為其主要論據，被告羅志良就此
    部分矢口否認有何侵入住宅竊盜犯行，辯稱：這部分我不知
    情等語（見本院卷一第430頁）。經查：
一、證人即共同被告許新鑫於109年4月10日警詢時證稱：羅志良
    在109年3月25日前2、3個禮拜，叫我跟楊麗燁進去吳德永家
    偷東西，因為他害怕被抓，所以叫我跟楊麗燁去，109年3月
    27日也是羅志良叫我去偷的，偷完以後我在路上遇到羅志良
    ，有跟他說所以他知道等語（見警卷二第1頁至第5頁）；於
    109年4月11日警詢時證稱：109年3月25日那次是109年3月24
    日晚上6點左右，羅志良在宜蘭橋上等紅燈時，叫我跟楊麗
    燁去吳德永家偷現金，109年3月27日那次是109年3月26日白
    天，羅志良在宜蘭橋上等紅燈時，叫我跟楊麗燁去吳德永家
    偷現金，109年3月28日那次不是羅志良要我去的等語（見警
    卷二第7頁至第10頁）；於109年7月16日檢察事務官詢問時
    證稱：是羅志良叫我跟楊麗燁去吳德永家偷東西等語（見偵
    3079卷第22頁及其背面）；於本院準備程序時證稱：羅志良
    在109年3月25日前2天，跑到我家要我跟他媽媽一起去吳德
    永家偷現金，109年3月26日我躲在吳德永家住處外轎車，看
    到楊麗燁把錢交給羅志良，109年3月27日那次是羅志良在犯
    案前3天羅志良在吳德永家要我去偷東西等語（見本院卷一
    第55頁至第58頁）；於本院審理時先證稱：附表2編號1至4
    羅志良沒有參與，也沒有叫我去偷，他白天工作都不在家，
    我警察局所述是被逼得，不是真的（見本院卷二第41頁至第
    45頁），後改稱：警詢中我確實有這麼說，但我忘記了，羅
    志良有叫我去偷等語（見本院卷二第45頁至第46頁），其就
    被告羅志良是否指示偷竊、何時指示偷竊、指示地點等節，
    歷次證述前後不一，其供述並非毫無瑕疵可指，是被告羅志
    良是否確有為附表2編號1至4所示犯行，非屬無疑，且無其
    他證據得以補強，參考前開說明，自難以共犯即共同被告許
    新鑫單一且有瑕疵之陳述，作為被告羅志良有參與附表2編
    號1至4所示犯行之依據。
二、公訴意旨所提出之其他事證，均不足以認定被告羅志良對於
    附表2編號1至4所示侵入住宅竊盜犯行，有何犯意聯絡與行
    為分擔，或具備犯罪支配之關係。 
陸、綜上所述，公訴意旨所舉證據，均無從令本院對於被告羅志
    良有公訴意旨所指附表2編號1至4所示侵入住宅竊盜犯行形
    成毫無合理懷疑之確信心證，不足認定被告羅志良此部分犯
    罪嫌疑，依前開最高法院裁判意旨，自應為被告羅志良無罪
    之諭知。
據上論斷，應依刑事訴訟法第299條第1項前段、第301條第1項，
刑法第28條、第321條第1項第1款、第339條之2第1項、第216條
、第210條、第339條第1項、第55條、第47條第1項、第41條第1
項前段、第8項、第51條第5款、第38條之1第1項前段、第3項，
刑法施行法第1條之1第1項，判決如主文。
本案經檢察官張立言提起公訴，檢察官林禹宏到庭執行職務。
中　　華　　民　　國　　111 　年　　1 　　月　　5 　　日
                  刑事第四庭  審判長法  官  林惠玲
                                    法  官  陳錦雯
                                    法  官  游皓婷
以上正本證明與原本無異。
如不服本判決應於收受送達後二十日內向本院提出上訴書狀，並
應敘述具體理由；其未敘述上訴理由者，應於上訴期間屆滿後二
十日內向本院補提理由書(均須按他造當事人之人數附繕本)「切
勿逕送上級法院」。　　　
                                    書記官　李惠茹
中　　華　　民　　國　　111 　年　　1 　　月　　5 　　日
所犯法條：
中華民國刑法第321條
犯前條第1項、第2項之罪而有下列情形之一者，處6月以上5年以
下有期徒刑，得併科50萬元以下罰金：
一、侵入住宅或有人居住之建築物、船艦或隱匿其內而犯之。
二、毀越門窗、牆垣或其他安全設備而犯之。
三、攜帶兇器而犯之。
四、結夥三人以上而犯之。
五、乘火災、水災或其他災害之際而犯之。
六、在車站、港埠、航空站或其他供水、陸、空公眾運輸之舟、
    車、航空機內而犯之。
前項之未遂犯罰之。

中華民國刑法第339條之2
意圖為自己或第三人不法之所有，以不正方法由自動付款設備取
得他人之物者，處3年以下有期徒刑、拘役或30萬元以下罰金。
以前項方法得財產上不法之利益或使第三人得之者，亦同。
前二項之未遂犯罰之。

中華民國刑法第216條
行使第210條至第215條之文書者，依偽造、變造文書或登載不實
事項或使登載不實事項之規定處斷。

中華民國刑法第210條
偽造、變造私文書，足以生損害於公眾或他人者，處5年以下有
期徒刑。

中華民國刑法第339條
意圖為自己或第三人不法之所有，以詐術使人將本人或第三人之
物交付者，處5年以下有期徒刑、拘役或科或併科50萬元以下罰
金。
以前項方法得財產上不法之利益或使第三人得之者，亦同。
前二項之未遂犯罰之。

附表1：
編號 提款時間 提款金額 提款地點 1 109年2月29日凌晨3時44分許 2,900元 宜蘭縣○○鄉○○路0段000號員山郵局 2 109年3月7日下午1時38分許 1,000元 宜蘭縣○○鎮○○路00號頭城郵局 3 109年3月13日下午1時40分許 1,000元 宜蘭縣○○鄉○○路0段000號礁溪郵局 

附表2：
編號 竊取時間 行為方式 竊得物品 1 109年3月25日下午4時3分許 許新鑫、楊麗燁未得告訴人吳德永、吳忠益之同意，於左列時間進入其等住處，徒手竊取右列所示之物 皮包1個、健保卡1張、香煙1盒、現金100元 2 109年3月26日下午3時20分許 楊麗燁未得告訴人吳德永、吳忠益之同意，於左列時間進入其等住處，徒手竊取右列所示之物 現金100元 3 109年3月27日下午3時38分許 許新鑫未得告訴人吳德永、吳忠益之同意，於左列時間進入其等住處，徒手竊取右列所示之物 香煙1盒 4 109年3月28日中午12時20分許 許新鑫、楊麗燁未得告訴人吳德永、吳忠益之同意，於左列時間進入其等住處，徒手竊取右列所示之物 現金200元